【裁判字號】    97,訴,397
【裁判日期】    980123
【裁判案由】    違反毒品危害防制條例
【裁判全文】
臺灣花蓮地方法院刑事判決               97年度訴字第397號
公  訴  人  臺灣花蓮地方法院檢察署檢察官
被      告  甲○○
                    （另案於臺灣花蓮看守所羈押中）
上列被告因違反毒品危害防制條例案件，經檢察官提起公訴（97
年度毒偵字第580號、97年度偵字第3541號）及移送併辦（97 年
度毒偵字第703號），本院判決如下：
    主  文
甲○○施用第一級毒品，累犯，處有期徒刑壹年參月，扣案塑膠
製杓子壹支沒收。
    事  實
一、甲○○曾於民國91年間施用毒品，經本院91年度毒聲字第25
    1 號裁定送觀察、勒戒後，認有繼續施用毒品之傾向，經本
    院91年度毒聲字第467號裁定施以強制戒治，於92年8月24日
    強制戒治執行完畢釋放，經臺灣花蓮地方法院檢察署（下稱
    花蓮地檢）檢察官於92年10月17日以92年度戒毒偵字第13號
    為不起訴處分確定。又因違反槍砲彈藥刀械管制條例及贓物
    等案件，經本院92年度訴字第11號及臺灣高等法院花蓮分院
    （下稱花蓮高分院）93年度上易字第58號分別判處有期徒刑
    8月及6月，經花蓮高分院定應執行刑為有期徒刑1年1月，於
    96年1月12日縮短刑期假釋出監，於96年3月30日保護管束期
    滿執行完畢。復於97年3月6日及4月17 日因施用毒品案件，
    經花蓮地檢檢察官於97年5月13日以97年度毒偵字第160號、
    97年度偵字第2051號為緩起訴處分，緩起訴期間2 年，並命
    其於緩起訴期間參加毒品減害計畫替代療法。詎仍不知悔改
    ，於上開強制戒治執行完畢釋放後5 年內及緩起訴期間內，
    復基於施用毒品之犯意，於97年7月16日19時20 分許往前回
    溯26小時內某時，在花蓮縣吉安火車站附近之車牌號碼不詳
    汽車內，將海洛因及安非他命混合放在香煙內點燃之方式，
    同時施用海洛因、安非他命1次。嗣於同年月16日17時30 分
    許，為警持本院核發之搜索票，搜索花蓮市○○街43、45號
    時查獲，並扣得甲○○所有供己施用海洛因之塑膠製杓子 1
    支，且經其同意採尿送驗，結果呈嗎啡及安非他命之陽性反
    應，因而查獲上情（被告因違反規定，業經撤銷其緩起訴處
    分確定）。
二、案經花蓮縣警察局花蓮分局報請臺灣花蓮地方法院檢察署檢
    察官偵查後起訴及移送併辦。
    理  由
一、上揭事實，業據被告甲○○於本院審理時坦承不諱，並有慈
    濟大學濫用藥物檢驗中心檢驗總表、毒品尿液檢體採集送驗
    紀錄表各1份、慈濟大學濫用藥物檢驗中心97年12月18 日慈
    大藥字第97121801號函1紙、慈濟大學濫用藥物檢驗中心 97
    年12月10日檢驗總表1紙、照片2張及扣案塑膠製杓子1 支在
    卷可稽，足證被告自白與事實相符，堪信真實。又被告有事
    實欄所示施用毒品之前科及強制戒治執行之情形，其於強制
    戒治執行完畢釋放後之5 年以內，再犯本案施用毒品案件，
    有臺灣高等法院被告前案紀錄表1 份在卷可查。是以本件事
    證已臻明確，被告犯行堪予認定，應依法論科。
二、核被告所為，係犯毒品危害防制條例第10條第1 項之施用第
    一級毒品罪及同條例第10條第2 項之施用第二級毒品罪。被
    告施用前持有海洛因與安非他命之低度行為，均為施用之高
    度行為所吸收，不另論罪。又被告一行為同時施用海洛因及
    安非他命，為係一行為觸犯上開二罪，屬想像競合犯，應依
    刑法第55條從一重以毒品危害防制條例第10條第1 項施用第
    一級毒品罪處斷。公訴人認被告係犯2 罪，應予分論併罰，
    惟此部分尚無證據加以支持，應從有利於被告之判斷；又移
    送併案部分為同一事實，應併予審理，均附此敘明。查被告
    有上述犯罪前科及刑之執行情形，此有臺灣高等法院被告前
    案紀錄表各1份在卷可稽，其於有期徒刑執行完畢5年以內故
    意再犯本件有期徒刑以上之罪，為累犯，應依刑法第47條第
    1項之規定加重其刑。
三、爰審酌被告曾有施用毒品等犯罪前科，素行不佳，其於矯治
    後再犯本件施用毒品罪，顯無改過之意，且到案後飾詞否認
    犯行，直至本院審判期日始坦承犯行，惟念其施用毒品乃戕
    害自己身心健康，尚未危及他人，兼衡其生活狀態、智識程
    度、犯罪之動機等一切情狀，量處如主文所示之刑，以示懲
    儆。另扣案之塑膠製杓子1 支，為被告所有，業據被告供承
    在卷，顯為供被告施用或預備施用海洛因及安非他命所用之
    物，應依刑法第38條第1項第2款沒收。
據上論斷，依刑事訴訟法第299第1項前段，毒品危害防制條例第
10條第1項、第2項，刑法第11條前段、第55條、第47條第1 項、
第38條第1項第2款，判決如主文。
本案經檢察官吳文正到庭執行職務
中    華    民    國    98    年    1     月    23    日
                  刑事第一庭    審判長  張健河
                                法  官  蕭一弘
                                法  官  魏俊明
以上正本證明與原本無異。
如不服本判決應於收受送達後10日內向本院提出上訴書狀，並應
敘述具體理由。其未敘述上訴理由者，應於上訴期間屆滿後20日
內向本院補提理由書 (均須按他造當事人之人數附繕本)「 切勿
逕送上級法院」。
中    華    民    國    98    年    1     月    23    日
                                書記官
附錄本判決論罪之法律條文：
毒品危害防制條例第10條：
施用第一級毒品者，處 6 月以上 5 年以下有期徒刑。
施用第二級毒品者，處 3 年以下有期徒刑。


司法院資訊處製作；財團法人民間司法改革基金會備份。
